

```{r setup, include=FALSE}
knitr::opts_chunk$set(echo = TRUE)
```

<h1>Problema 1</h1>

<h2>Teorema del Límite Central</h2>

<span>
El Teorema del Límite Central es uno de los más importantes en la inferencia estadística y habla sobre la convergencia de los estimadores como la proporción muestral a la distribución normal. Algunos autores afirman que esta aproximación es bastante buena a partir del umbral n>30.

A continuación se describen los siguientes pasos para su verificación:

<hr>

<strong>a.</strong> Realice una simulación en la cual genere una población de N=1000
 (Lote), donde el porcentaje de individuos (supongamos plantas) enfermas sea del 50%.
</span>


```{r}
poblacion1 <- sample(c(0, 1), 1000, replace = TRUE, prob = c(0.5, 0.5))
poblacion1


```

```{r}
summary(poblacion1)
```


```{r}
plot(poblacion1,type="h",xlab="k",ylab="P(X=k)",main="Función de Probabilidad B(10,0.6)")
```

<hr>

<strong>b.</strong> Genere una función que permita:
- Obtener una muestra aleatoria de la población y


```{r}
numeroAleatorio1 <- runif(1, 100, 1000);
numeroAleatorio1
muestraAleatoria1 <- sample(poblacion1, numeroAleatorio1, replace = FALSE)
muestraAleatoria1
```

- Calcule el estimador de la proporción muestral pˆ para un tamaño de muestra dado n.

```{r}
pEstimadorMuestraAleatoria1 <- sum(muestraAleatoria1 == 1) / length(muestraAleatoria1)
pEstimadorMuestraAleatoria1
```

<hr>

<strong>c.</strong> Repita el escenario anterior (b) n=500 veces y analice los resultados en cuanto al comportamiento de los 500
 resultados del estimador pˆ. ¿Qué tan simétricos o sesgados son los resultados obtenidos? y ¿qué se puede observar en cuanto a la variabilidad?. Realice en su informe un comentario sobre los resultados obtenidos.
 
```{r}
poblacion2 <- sample(c(0, 1), 500, replace = TRUE, prob = c(0.5, 0.5))
poblacion2
```

<strong>Genere una función que permita:</strong>
- Obtener una muestra aleatoria de la población y

```{r}
numeroAleatorio2 <- runif(1, 100, 500);
numeroAleatorio2
muestraAleatoria2 <- sample(poblacion2, numeroAleatorio2, replace = FALSE)
muestraAleatoria2
pEstimadorMuestraAleatoria2 <- sum(muestraAleatoria2 == 1) / length(muestraAleatoria2)
pEstimadorMuestraAleatoria2
```


- Calcule el estimador de la proporción muestral pˆ para un tamaño de muestra dado n.

```{r}
pEstimadorMuestraAleatoria2 <- sum(muestraAleatoria2 == 1) / length(muestraAleatoria2)
pEstimadorMuestraAleatoria2
```

¿Qué tan simétricos o sesgados son los resultados obtenidos? y ¿qué se puede observar en cuanto a la variabilidad?. Realice en su informe un comentario sobre los resultados obtenidos.

<hr>

<strong>d.</strong> Repita los puntos b y c para tamaños de muestra n=5, 10, 15, 20, 30, 50, 60, 100, 200, 500. Compare los resultados obtenidos para los diferentes tamaños de muestra en cuanto a la normalidad. Utilice pruebas de bondad y ajuste (shapiro wilks :shspiro.test()) y métodos gráficos (grafico de normalidad: qqnorm()). Comente ensu informe los resultados obtenidos

```{r}

tamanosMuestra = c(5, 10, 15, 20, 30, 50, 60, 100, 200, 500)
tamanosMuestra

for(tamanoMuestra in tamanosMuestra) {
  cat("\n\nMuestra tamano: " , tamanoMuestra, '\n')
  muestraAleatoria3 <- sample(poblacion2, tamanoMuestra, replace = FALSE)
  cat(muestraAleatoria3)
  pEstimadorMuestraAleatoria3 <- sum(muestraAleatoria3 == 1) / length(muestraAleatoria3)
  cat("\nEstimador de la proporción muestral: ", pEstimadorMuestraAleatoria3)
  
}

```

<hr>

<strong>e.</strong> Repita toda la simulación (puntos a – d), pero ahora para lotes con 10% de plantas enfermas y de nuevo para lotes con un 90% de plantas enfermas. Concluya sobre los resultados del ejercicio.

<strong> Lotes con 10% de plantas enfermas</strong>

```{r}
poblacion10PorcientoEnferma <- sample(c(0, 1), 1000, replace = TRUE, prob = c(0.9, 0.1))
poblacion10PorcientoEnferma

numeroAleatorio2 <- runif(1, 100, 500);
numeroAleatorio2
muestraAleatoria2 <- sample(poblacion10PorcientoEnferma, numeroAleatorio2, replace = FALSE)
muestraAleatoria2
pEstimadorMuestraAleatoria2 <- sum(muestraAleatoria2 == 1) / length(muestraAleatoria2)
pEstimadorMuestraAleatoria2

pEstimadorMuestraAleatoria2 <- sum(muestraAleatoria2 == 1) / length(muestraAleatoria2)
pEstimadorMuestraAleatoria2


tamanosMuestra = c(5, 10, 15, 20, 30, 50, 60, 100, 200, 500)
tamanosMuestra

for(tamanoMuestra in tamanosMuestra) {
  cat("\n\nMuestra tamano: " , tamanoMuestra, '\n')
  muestraAleatoria3 <- sample(poblacion10PorcientoEnferma, tamanoMuestra, replace = FALSE)
  cat(muestraAleatoria3)
  pEstimadorMuestraAleatoria3 <- sum(muestraAleatoria3 == 1) / length(muestraAleatoria3)
  cat("\nEstimador de la proporción muestral: ", pEstimadorMuestraAleatoria3)
  
}

```


<strong> Lotes con 90% de plantas enfermas</strong>

```{r}
poblacion90PorcientoEnferma <- sample(c(0, 1), 1000, replace = TRUE, prob = c(0.1, 0.9))
poblacion90PorcientoEnferma

numeroAleatorio2 <- runif(1, 100, 500);
numeroAleatorio2
muestraAleatoria2 <- sample(poblacion90PorcientoEnferma, numeroAleatorio2, replace = FALSE)
muestraAleatoria2
pEstimadorMuestraAleatoria2 <- sum(muestraAleatoria2 == 1) / length(muestraAleatoria2)
pEstimadorMuestraAleatoria2

pEstimadorMuestraAleatoria2 <- sum(muestraAleatoria2 == 1) / length(muestraAleatoria2)
pEstimadorMuestraAleatoria2


tamanosMuestra = c(5, 10, 15, 20, 30, 50, 60, 100, 200, 500)
tamanosMuestra

for(tamanoMuestra in tamanosMuestra) {
  cat("\n\nMuestra tamano: " , tamanoMuestra, '\n')
  muestraAleatoria3 <- sample(poblacion90PorcientoEnferma, tamanoMuestra, replace = FALSE)
  cat(muestraAleatoria3)
  pEstimadorMuestraAleatoria3 <- sum(muestraAleatoria3 == 1) / length(muestraAleatoria3)
  cat("\nEstimador de la proporción muestral: ", pEstimadorMuestraAleatoria3)
  
}

```


