---
title: "Métodos y Simulación estadística"
subtile: "Teorema del Límite Central"
output: 
  flexdashboard::flex_dashboard:
    theme:
      bg: "#FFFFFF"
      fg: "#034A94" 
      primary: "#034A94" 
    orientation: columns
    vertical_layout: fill
---

```{r setup, include=FALSE}
knitr::opts_chunk$set(echo = TRUE)
set.seed(7)
```

<h1>Problema 1</h1>

<h2>Teorema del Límite Central</h2>

<span>
El Teorema del Límite Central es uno de los más importantes en la inferencia estadística y habla sobre la convergencia de los estimadores como la proporción muestral a la distribución normal. Algunos autores afirman que esta aproximación es bastante buena a partir del umbral n>30.

A continuación se describen los siguientes pasos para su verificación:

<hr>

Column {data-width=700 .tabset}
-----------------------------------------------------------------------
### a. Simulación
<strong>a.</strong> Realice una simulación en la cual genere una población de N=1000
 (Lote), donde el porcentaje de individuos (supongamos plantas) enfermas sea del 50%.
</span>


```{r}
poblacion1 <- sample(c(rep(1, 1000*0.5), rep(0, 1000*0.5)))
poblacion1


```

```{r}
summary(poblacion1)
```

<hr>
### b. Muestras
<strong>b.</strong> Genere una función que permita:
- Obtener una muestra aleatoria de la población y


```{r}
#El número aleatorio se usa para obtener una muestra de tamaño aleatorio.
numeroAleatorio1 <- runif(1, 100, 1000);
numeroAleatorio1
muestraAleatoria1 <- sample(poblacion1, numeroAleatorio1, replace = FALSE)
muestraAleatoria1
```

- Calcule el estimador de la proporción muestral pˆ para un tamaño de muestra dado n.

```{r}
pEstimadorMuestraAleatoria1 <- sum(muestraAleatoria1 == 1) / length(muestraAleatoria1)
pEstimadorMuestraAleatoria1
```

<hr>
### c. 500 veces (b)
<strong>c.</strong> Repita el escenario anterior (b) n=500 veces y analice los resultados en cuanto al comportamiento de los 500
 resultados del estimador pˆ. ¿Qué tan simétricos o sesgados son los resultados obtenidos? y ¿qué se puede observar en cuanto a la variabilidad?. Realice en su informe un comentario sobre los resultados obtenidos.
 
```{r}
tablaEstimadores = data.frame(matrix(nrow = 0, ncol = 2))
colnames(tablaEstimadores) = c("tamaño muestra", "estimadorP");
for(i in 1:500) {
  numeroAleatorio1 <- runif(1, 100, 1000);
  muestraAleatoria1 <- sample(poblacion1, numeroAleatorio1, replace = FALSE)
  pEstimadorMuestraAleatoria1 <- sum(muestraAleatoria1 == 1) / length(muestraAleatoria1)
  row <- c(numeroAleatorio1,pEstimadorMuestraAleatoria1)
  tablaEstimadores[nrow(tablaEstimadores)+1,]  = row
}
print(tablaEstimadores)

summary(tablaEstimadores)

desviacionEstandar <- sd(tablaEstimadores$"estimador")
cat("La desviación estandar es de ",desviacionEstandar)
```

<hr>
### d. Repetición (b) y (c) tamaño muestra





<strong>d.</strong> Repita los puntos b y c para tamaños de muestra n=5, 10, 15, 20, 30, 50, 60, 100, 200, 500. Compare los resultados obtenidos para los diferentes tamaños de muestra en cuanto a la normalidad. Utilice pruebas de bondad y ajuste (shapiro wilks :shspiro.test()) y métodos gráficos (grafico de normalidad: qqnorm()). Comente ensu informe los resultados obtenidos

```{r}

tamanosMuestra = c(5, 10, 15, 20, 30, 50, 60, 100, 200, 500)
tamanosMuestra

for(tamanoMuestra in tamanosMuestra) {
  cat("\n\nMuestra tamano: " , tamanoMuestra, '\n')
  muestra <- sample(poblacion1, tamanoMuestra, replace = FALSE)
  cat(muestra)
  pEstimadorMuestra <- sum(muestra == 1) / length(muestra)
  cat("\nEstimador de la proporción muestral: ", pEstimadorMuestra)
  print(shapiro.test(muestra))

}
for(tamanoMuestra in tamanosMuestra) {
  muestra <- sample(poblacion1, tamanoMuestra, replace = FALSE)
  qqnorm(muestra, main=paste0("Tamaño Muestra =", tamanoMuestra))
}
  

```

<hr>
### e. Simulacion con X% plantas enfermas

<strong>e.</strong> Repita toda la simulación (puntos a – d), pero ahora para lotes con 10% de plantas enfermas y de nuevo para lotes con un 90% de plantas enfermas. Concluya sobre los resultados del ejercicio.

<strong> Lote con 10% de plantas enfermas</strong>

```{r}

poblacion10PorcientoEnferma <- sample(c(rep(1, 1000*0.1), rep(0, 1000*0.9)))
poblacion10PorcientoEnferma

numeroAleatorio2 <- runif(1, 100, 500);
numeroAleatorio2
muestraAleatoria2 <- sample(poblacion10PorcientoEnferma, numeroAleatorio2, replace = FALSE)
muestraAleatoria2
pEstimadorMuestraAleatoria2 <- sum(muestraAleatoria2 == 1) / length(muestraAleatoria2)
pEstimadorMuestraAleatoria2

pEstimadorMuestraAleatoria2 <- sum(muestraAleatoria2 == 1) / length(muestraAleatoria2)
pEstimadorMuestraAleatoria2


tamanosMuestra = c(5, 10, 15, 20, 30, 50, 60, 100, 200, 500)
tamanosMuestra

for(tamanoMuestra in tamanosMuestra) {
  cat("\n\nMuestra tamano: " , tamanoMuestra, '\n')
  muestraAleatoria3 <- sample(poblacion10PorcientoEnferma, tamanoMuestra, replace = FALSE)
  cat(muestraAleatoria3)
  pEstimadorMuestraAleatoria3 <- sum(muestraAleatoria3 == 1) / length(muestraAleatoria3)
  cat("\nEstimador de la proporción muestral: ", pEstimadorMuestraAleatoria3)
  print(shapiro.test(muestra))
}

for(tamanoMuestra in tamanosMuestra) {
  muestra <- sample(poblacion10PorcientoEnferma, tamanoMuestra, replace = FALSE)
  qqnorm(muestra, main=paste0("Tamaño Muestra =", tamanoMuestra))
}

```


<strong> Lotes con 90% de plantas enfermas</strong>

```{r}
poblacion90PorcientoEnferma <- sample(c(rep(1, 1000*0.9), rep(0, 1000*0.1)))
poblacion90PorcientoEnferma

numeroAleatorio2 <- runif(1, 100, 500);
numeroAleatorio2
muestraAleatoria2 <- sample(poblacion90PorcientoEnferma, numeroAleatorio2, replace = FALSE)
muestraAleatoria2
pEstimadorMuestraAleatoria2 <- sum(muestraAleatoria2 == 1) / length(muestraAleatoria2)
pEstimadorMuestraAleatoria2

pEstimadorMuestraAleatoria2 <- sum(muestraAleatoria2 == 1) / length(muestraAleatoria2)
pEstimadorMuestraAleatoria2


tamanosMuestra = c(5, 10, 15, 20, 30, 50, 60, 100, 200, 500)
tamanosMuestra

for(tamanoMuestra in tamanosMuestra) {
  cat("\n\nMuestra tamano: " , tamanoMuestra, '\n')
  muestraAleatoria3 <- sample(poblacion90PorcientoEnferma, tamanoMuestra, replace = FALSE)
  cat(muestraAleatoria3)
  pEstimadorMuestraAleatoria3 <- sum(muestraAleatoria3 == 1) / length(muestraAleatoria3)
  cat("\nEstimador de la proporción muestral: ", pEstimadorMuestraAleatoria3)
  print(shapiro.test(muestra))
}

for(tamanoMuestra in tamanosMuestra) {
  muestra <- sample(poblacion90PorcientoEnferma, tamanoMuestra, replace = FALSE)
  qqnorm(muestra, main=paste0("Tamaño Muestra =", tamanoMuestra))
}
  

```


